【裁判字號】    97,台抗,549
【裁判日期】    970826
【裁判案由】    請求撤銷考核
【裁判全文】
最高法院民事裁定              九十七年度台抗字第五四九號
抗  告  人  甲○○
上列抗告人因與相對人華南商業銀行股份有限公司間請求撤銷考
核事件，對於中華民國九十七年四月九日台灣高等法院更審裁定
（九十六年度勞上更(一)字第一四號），提起抗告，本院裁定如下
：
    主  文
原裁定廢棄，應由台灣高等法院更為裁判。
    理  由
原法院以：抗告人於原法院原係請求相對人給付抗告人民國九十
二年十二月一日起至九十五年三月止之工資新台幣（下同）一百
六十五萬元，嗣於原法院變更依侵權行為法律關係請求相對人給
付八十九年至九十一年度之獎金、紅利、精神慰撫金一百六十五
萬元。其前後主張之基礎社會事實均為抗告人於八十九年至九十
一年度為丙等考核，致其未能領取工資或獎金、紅利，而受有非
財產上損害。而抗告人前於原法院九十一年度勞上字第四二號民
事事件中已主張相對人於八十九年、九十年度將抗告人考核丙等
，侵害抗告人之工作權、人格權，依侵權行為法律關係請求賠償
六百零五萬六千五百二十六元，經原法院判決抗告人敗訴後，復
經最高法院裁定駁回抗告人之上訴確定，有台灣高等法院九十一
年度勞上字第四二號判決及最高法院九十二年度台上字第一七三
九號裁定可稽。抗告人再依侵權行為法律關係請求相對人就八十
九年、九十年度（九十一年度不包括在內）之丙等考核部分賠償
損害，即非合法等詞，因以裁定駁回抗告人之變更之訴。
按起訴違背民事訴訟法第二百六十三條第二項之規定，或其訴訟
標的為確定判決之效力所及者，依同法第二百四十九條第一項第
七款規定，法院固應以裁定駁回原告之訴。惟所謂同一之訴，係
指當事人、訴訟標的及聲明均相同而言，若此三者有一不同，即
不得謂為同一之訴。經查抗告人於台灣高等法院九十一年度勞上
字第四二號民事事件中，係依據侵權行為之法律關係，訴請相對
人賠償六百零五萬六千五百二十六元（見原法院卷(一)三六頁反面
），而於本件則係主張根據勞動基準法第二十九條及民法第一百
八十四條、第一百八十五條、第一百九十五條之規定，請求獎金
、紅利、精神慰藉金共一百六十五萬元（見同上卷第一○一頁正
反面）。二者為訴訟標的之法律關係並非完全相同，可否認為係
同一事件，尚非無疑。原法院未予查明，即遽認該部分變更之訴
為上開民事事件確定判決之效力所及，自有可議。抗告論旨，指
摘原裁定不當，聲明廢棄，非無理由。
據上論結，本件抗告為有理由。依民事訴訟法第四百九十二條，
裁定如主文。
中    華    民    國  九十七  年    八    月  二十六  日
                      最高法院民事第六庭
                          審判長法官  朱  建  男
                                法官  顏  南  全
                                法官  林  大  洋
                                法官  鄭  傑  夫
                                法官  蘇  清  恭
      本件正本證明與原本無異
                                      書  記  官
中    華    民    國  九十七  年    九    月    二    日
                                                      Ｑ


司法院資訊處製作；財團法人民間司法改革基金會備份。
